

# Lalaina Andrianavalona DIRECTRICE DE CLIENTÈLE

Date de Naissance 29/08/1985

**Mobile** 06 37 28 07 25

Adresse Neuilly Plaisance (93 360)

Courriel lalaina.a@gmail.com

#### LinkedIn

https://www.linkedin.com/in/lalaina-andrianavalona/

Titulaire du Permis B

# EN QUELQUES MOTS...

Agences de publicité, sociétés de production, agence de communication globale... En l'espace de 10 ans, les différents postes occupés dans ces structures variées m'ont permis d'acquérir une vision globale de la communication. La polyvalence et ma capacité d'adaptation sont mes principaux atouts.

# COMPÉTENCES

Manager une équipe de 20 personnes Gérer un projet du brief à la livraison Maîtriser la chaîne graphique Organiser et suivre la production Assurer le suivi financier et administratif

# **EXPERIENCES PROFESSIONNELLES**

## Chef de Projet en Édition financière

CÔTÉ CORP. | JANVIER 2021 - AVRIL 2021

Budgets: Entreprises du CAC 40

Réalisation de documents réglementés dans leurs versions imprimées et digitales en anglais et en français :

- Document d'Enregistrement Universel
- Brochure de Convocation

#### Directrice de Clientèle Santé

SERVICEPLAN PARIS | JUILLET 2019 - DÉCEMBRE 2019

Budgets: Laboratoires pharmaceutiques

- Fidélisation du portefeuille clients
- Développement du portefeuille clients : gain d'un appel d'offres
- Garantie de la relation client, qualité du travail, respect des budgets et délais
- Garantie de la marge brute et du chiffre d'affaires
- Reporting financier

#### **Directrice Commerciale**

CA DESIGN | JUILLET 2018 - FÉVRIER 2019

Budgets: Boncolac, Bricomarché, C10, Groupe Casino, Froneri, Loste, PBC, Phode, etc.

- Direction et animation de l'ensemble des équipes : chefs de projet, création, mise au point, exécution)
- Pilotage de l'activité commerciale
- Gestion de la relation client

## Chef de Projet Branding et Print

UNICORP | DÉCEMBRE 2017 - MAI 2018

Budgets: AMF, FAS-USU, PEFC, Veolia, etc.

Réalisation de :

- rapports annuels
- $\hbox{-} plaquettes corporate et commerciales}\\$
- newsletters

### Chef de Projet Packaging

GUTENBERG NETWORKS | SEPTEMBRE 2014 - OCTOBRE 2017

Budgets: Carrefour, Intermarché

- Uniformisation des packs suite à l'adoption de la loi INCO
- Réalisation de packagings alimentaires et non alimentaires
- Gain d'un appel d'offres.

# Chef de Projet en Édition financière

LABRADOR COMPANY | JANVIER 2013 - AVRIL 2014

Budgets: Sociétés Fortune 500 et du CAC 40

- Coordination avec cellule américaine basée aux États-Unis
- Réalisation de rapports annuels et avis de convocation en français et en anglais en versions web et print.



# LANGUES ÉTRANGÈRES

Anglais: courant (lu, écrit, parlé)

Allemand: scolaire (écrit)

Italien: notions

# PLATEFORMES COLLABORATIVES

- CODEV
- TraceOne
- ADIICT
- Exchange
- AdStream

# **OUTILS DE GESTION**

- L2Pub
- BillJobs
- EBP

# INTÉRÊTS PERSONNELS

- Cuisine
- Sport : musculation / pilates

### Chef de Projet Santé

BY AGENCY | OCTOBRE 2012 - NOVEMBRE 2012

Budgets: Steris, R&D Pharma, Takeda, Abbot

- Élaboration de supports d'édition : magazine destiné aux professionnels de santé
- Réalisation de supports de vente à destination des professionnels de santé et pharmaciens

## Chef de Projet Édition

CA COM | JANVIER 2012 - SEPTEMBRE 2012

Budget: METRO

- Élaboration de guides thématiques annuels à très forte pagination
- Élaboration de catalogues hebdomadaires

### Chef de Projet

HÉMISPHÈRE DROIT | OCTOBRE 2010 - AVRIL 2011

Budgets : La Halle

- Élaboration d'une campagne d'activation online et offline : jeux, PLV, affichage, print

### Chef de Projet Junior - Stage de fin d'études

HÉMISPHÈRE DROIT | MARS 2010 - SEPTEMBRE 2010

Budgets : Connexion, Fédération Française de Football, Fortuneo, Virgin Mobile, Stade de France etc.

- Élaboration d'une campagne d'activation online et offline : jeux, PLV, affichage, print

### **FORMATION**

### **ISCOM Paris**

MAITRISE | 2010

CHEPAM: Chef de Publicité, Agence, Média

#### Université de Marne la Vallée

LICENCE 3 | 2008

LEA (Langues Étrangères Appliquées) Anglais et Allemand Option Traduction spécialisée

# **OUTILS**

- Suite Office
- Univers : Mac & PC